【裁判字號】    95,簡上,5
【裁判日期】    950321
【裁判案由】    毒品危害防制條例
【裁判全文】
臺灣桃園地方法院刑事判決               95年度簡上字第5號
上  訴  人  臺灣桃園地方法院檢察署檢察官
被      告  甲○○
                    3樓
                    （現另案羈押在臺灣桃園看守所）
指定辯護人  本院公設辯護人  杜逸新
上列上訴人因被告違反毒品危害防制條例案件，不服本院94年度
桃簡字第1966號中華民國94年11月22日第一審刑事簡易判決（聲
請簡易判決處刑書案號：94年度毒偵字第4528號）提起上訴及移
送併辦（94年度毒偵字第6604號、95年度毒偵字第372 號），本
院認應適用第一審通常程序審判後，被告自白犯罪，檢察官聲請
協商判決，經本院合議庭判決如下：
    主  文
原判決撤銷。
甲○○連續施用第二級毒品，累犯，處有期徒刑捌月。扣案含第
二級毒品甲基安非他命成分之殘渣袋貳只、第二級毒品甲基安非
他命包（含只塑膠袋及張標籤紙實稱毛重柒點玖壹零公克
），均沒收銷燬之；扣案吸食器伍組，均沒收。
    事實及理由
一、犯罪事實：被告甲○○前曾於民國89年間因施用毒品案件，
    經本院以89年度毒聲字第4898號裁定送觀察、勒戒，於89年
    7 月20日入所，因認無繼續施用毒品之傾向，於89年8 月19
    日出所，並經臺灣桃園地方法院檢察署檢察官於89年8 月18
    日以89年度毒偵字第4114號為不起訴處分確定；於90年間因
    施用毒品案件，經臺灣臺東地方法院以90年度毒聲字第15
    號裁定送觀察、勒戒，於90年1 月10日入所，因認有繼續施
    用傾向，經臺灣臺東地方法院檢察署檢察官聲請強制戒治並
    起訴，就強制戒治部分，經臺灣臺東地方法院以90年度毒聲
    字第70號裁定送強制戒治，於90年2 月19日入戒治處所，其
    後臺灣臺東地方法院經檢察官聲請以90年度毒聲字第482 號
    裁定停止戒治，於90年11月21日出所，於91年2 月9 日保護
    管束期滿執行完畢；另起訴部分，經臺灣臺東地方法院以90
    年度易字第84號判決判處有期徒刑4 月確定；同年間因竊盜
    案件，經臺灣板橋地方法院以90年度易字第62號判決判處有
    期徒刑6 月確定；並經臺灣板橋地方法院以91年度聲字第26
    號裁定應執行有期徒刑9 月確定，於90年11月21日入監執行
    ，於91年8 月12日縮短刑期執行完畢（構成累犯）。詎甲○
    ○仍無法戒除毒癮，明知甲基安非他命係毒品危害防制條例
    所稱之第二級毒品，不得非法持有及施用，竟仍基於施用第
    二級毒品甲基安非他命之概括犯意，自91年8 月13日出監日
    起至95年1 月1 日凌晨某時止，連續在其位於桃園縣龜山鄉
    ○○路○ 段之住處等地，以吸食器施用第二級毒品甲基安非
    他命多次。嗣為警分別於94年7 月12日20時許，在桃園縣龜
    山鄉○○路○ 段516 巷20弄10號3 樓查獲，並扣得第二級毒
    品甲基安非他命3 包（含3 只塑膠袋及3 張標籤紙實稱毛重
    7.910 公克），及被告所有供（但非專供）施用第二級毒品
    甲基安非他命所用之吸食器2 組；復於94年8 月3 日14時50
    分許，在上址查獲，並扣得含第二級毒品甲基安非他命成分
    之殘渣袋2 只及被告所有供（但非專供）施用第二級毒品甲
    基安非他命所用之吸食器1 組；又於94年10月3 日2 時許，
    在臺北縣樹林市○○街○ 段283 號查獲；再於95年1 月3 日
    18時30分許，在桃園縣龜山鄉○○路○ 段163 號14樓Ｄ305
    室查獲，並扣得被告所有供（但非專供）施用第二級毒品甲
    基安非他命所用之吸食器2 組，及與本案無關之分裝勺4 支
    及電子磅秤1 個。案經臺北縣政府警察局移送臺灣桃園地方
    法院檢察署檢察官偵查後起訴及臺北縣政府警察局樹林、新
    莊分局報請臺灣桃園地方法院檢察署檢察官偵查後移送併辦
    。
二、證據：
（一）被告甲○○於本院審理中之自白。
（二）卷附臺北縣政府警察局偵辦毒品案- 尿液代碼表、臺北縣
      政府警察局新莊分局偵辦毒品危害防制條例案被移送人姓
      名代碼對照表、臺北縣政府警察局樹林分局毒品危害防制
      條例被移送者姓名暨代碼對照表、臺北縣政府警察局新莊
      分局毒品尿液對照表各1 紙，及臺灣檢驗科技股份有限公
      司濫用藥物尿液檢驗報告4 紙。
（三）扣案含第二級毒品甲基安非他命成分之殘渣袋2 只、第二
      級毒品甲基安非他命3 包（含3 只塑膠袋及3 張標籤紙實
      稱毛重7.910 公克），及卷附行政院衛生署管制藥品管理
      局檢驗成績書2 紙。
（四）吸食器5組。
三、本件被告已認罪，經檢察官與被告於本院審理時達成協商之
    合意，其合意內容為：被告連續施用第二級毒品甲基安非他
    命願受科處有期徒刑8 月。經查，上開協商合意並無刑事訴
    訟法第455 條之4 第1 項所列情形之1 ，檢察官聲請改依協
    商程序而為判決，本院爰不經言詞辯論，於協商合意範圍內
    為協商判決，合予敘明。
四、沒收：扣案含第二級毒品甲基安非他命成分之殘渣袋2 只、
    第二級毒品甲基安非他命3 包（含3 只塑膠袋及3 張標籤紙
    實稱毛重7.910 公克），經送行政院衛生署管制藥品管理局
    檢驗，結果確均含甲基安非他命成分，有該局之檢驗成績書
    2 紙在卷可稽，因甲基安非他命殘渣與塑膠袋，及甲基安非
    他命與包裝其之塑膠袋於物理外觀上二者已附合為一體而難
    以析離，均應依毒品危害防制條例第18條第1 項前段之規定
    ，沒收銷燬之。扣案之吸食器5 組，係被告所有供施用第二
    級毒品甲基安非他命所用之物，惟非專供施用毒品器具，應
    依刑法第38條第1 項第2 款規定宣告沒收。至分裝勺4 支及
    電子磅秤1 個，無證據證明與本件被告施用第二級毒品犯行
    有關，爰不宣告沒收，一併敘明。
五、附記：
（一）就被告所犯施用第二級毒品犯行部分，公訴人認被告係施
      用第二級毒品安非他命云云，查安非他命、甲基安非他命
      固同屬安非他命類之中樞神經興奮劑，且俗名通常互為混
      用，惟2 者究係不同之第二級毒品，並以甲基安非他命為
      目前國內濫用最為嚴重，而施用甲基安非他命之代謝最先
      是去N-甲基（N-demethylation）形 成安非他命，而施用
      甲基安非他命後，在正常尿液PH值情況下，24小時內，有
      43％服用劑量以甲基安非他命原態排出；另施用安非他命
      後24小時內，有30％以安非他命原態排出，20％經去氨基
      作用及氧化作用形成苯甲酸，2 ％經反應形成Norephedri
      ne（參照行政院衛生署出版「物質濫用」、「常見濫用藥
      物檢驗方法彙編」2 書所載），本件被告於94年8 月3 日
      、94年7 月12日、94年10月3 日、95年1 月3 日為警查獲
      採尿送驗結果，安非他命、甲基安非他命均呈陽性反應，
      又查施用安非他命後，其尿液不致檢出甲基安非他命陽性
      反應，而施用甲基安非他命後，其尿液可檢出甲基安非他
      命和其代謝物安非他命成分，此有行政院衛生署管制藥品
      管理局93年11月2 日管檢字第0930010499號函可按，是被
      告尿液經檢驗出甲基安非他命陽性部分，係被告施用甲基
      安非他命後以甲基安非他命原態排出者；而檢驗出安非他
      命陽性部分，雖施用甲基安非他命、安非他命均可檢驗出
      安非他命陽性反應，如前所述，本件已可認定被告確有施
      用甲基安非他命犯行，另參酌扣案含第二級毒品甲基安非
      他命成分之殘渣袋2 只及第二級毒品甲基安非他命3 包，
      經送行政院衛生署管制藥品管理局檢驗，結果確含甲基安
      非他命成分，復無其他積極證據證明被告另有施用安非他
      命犯行，參諸國內幾乎都係濫用甲基安非他命者，鮮有濫
      用安非他命者（遲至89年5 月間國內方出現第1 次在錠劑
      中檢驗出安非他命，而非甲基安非他命之案例），依「罪
      證有疑，利歸被告」之證據法則，應認前開安非他命陽性
      反應，仍係被告施用甲基安非他命後經代謝作用所致。綜
      上，應認被告係施用第二級毒品甲基安非他命，而非安非
      他命，是公訴人此部分認定，尚有未洽，應予更正。
（二）原審對被告甲○○論罪科刑，固非無見。惟原審漏未審究
      被告於94年8 月3 日14時50分許為警查獲後至95年1 月1
      日凌晨某時止之連續施用第二級毒品犯行，即有未合。又
      公訴人雖僅就被告自91年8 月13日出監日起至94年8 月3
      日上午某時止連續施用第二級毒品犯行聲請簡易判決處刑
      ，惟其餘部分犯行（含併案之犯罪事實），業經公訴檢察
      官於本院審理時擴張起訴事實，本院應予以審理。從而，
      檢察官上訴意旨認併案部分與本案具有連續犯之裁判上一
      罪之關係，應併予審酌，為有理由，自應由本院將原判決
      撤銷改判。
（三）按簡易判決所科之刑以宣告緩刑、得易科罰金之有期徒刑
      及拘役或罰金為限；又檢察官聲請以簡易判決處刑之案件
      ，經法院認為有第451 條之1 第4 項但書第1 款所列之不
      合第449 條所定得以簡易判決處刑之案件者（即宣告緩刑
      、得易科罰金之有期徒刑及拘役或罰金為限），應適用通
      常程序審判之，刑事訴訟法第449 條、第452 條分別定有
      明文。本件被告上開時間連續施用第二級毒品犯行，不宜
      僅處以6 月以下有期徒刑，揆諸前開規定，自非得以簡易
      判決處刑之情形，本院合議庭爰依法改用通常程序審判後
      ，撤銷原審判決，自為第一審判決。
六、應適用之法條：刑事訴訟法第455 條之1 第1 項、第3 項、
    第369 條第1 項前段、第364 條、第452 條、第455 條之4
    第2項 、第455 條之8 ，毒品危害防制條例第10條第2 項、
    第18 條 第1 項前段，刑法第11條、第56條、第47條、第38
    條第1項 第2 款。
七、本判決除有刑事訴訟法第455 條之4 第1 項第1 款、第2 款
    、第4 款、第6 款、第7 款所定情形之一，或違反同條第2
    項規定者外，不得上訴。
八、如不服本件判決，得自收受判決送達後10日內，向本院提出
    上訴書狀，上訴於第二審法院。
本案經檢察官嵇珮晶到庭執行職務。
中    華    民    國    95    年    3     月    21    日
                  刑事第二庭審判長法  官  徐培元
                                  法  官  潘進順
                                  法  官  鄭吉雄
以上正本證明與原本無異。
如不服本判決，應於送達後10日內，向本院提出上訴狀（應附繕
本），上訴於臺灣高等法院。
                                  書記官  陳慧玲
中    華    民    國    95    年    3     月    21    日
附錄本案論罪科刑依據之法條：
毒品危害防制條例第10條第2項
施用第二級毒品者，處 3 年以下有期徒刑。


司法院資訊處製作；財團法人民間司法改革基金會備份。
